#### Coordonnées

II A 104 Ter X Nanisana Tananarive 0340268554 (Mobile) nirinarochelmiandrisoa@gmai l.com

www.linkedin.com/in/nirina-rochel-miandrisoa-b855bb90 (LinkedIn)

Principales compétences
PHP
Enseignement
Linux

# Nirina Rochel MIANDRISOA

Développeur PHP

Madagascar

### Résumé

Ayant fini mes 5 années d'étude en Météorologie, en 2011, où j'ai appris à programmer en FORTRAN, j'ai été séduit par PHP puis javascript, j'ai continué et je continue encore d'élargir mes connaissance sur d'autres langages de programmation Web.

## Expérience

AWM Océan Indien
Développeur applications
septembre 2018 - Present (4 ans 11 mois)
Antananarivo, Madagascar

Amadeus Mobile

septembre 2018 - Present (4 ans 11 mois)

Toulouse

Développeur web

HPI-MASCA University Enseignant janvier 2018 - Present (5 ans 7 mois)

Gros Plan de l'Ankarana Développeur janvier 2014 - mai 2018 (4 ans 5 mois)

### **Formation**

Ecole Supérieure Polytechnique d'Antananarivo Météorologie · (2006 - 2011)